臺灣新竹地方法院刑事宣示判決筆錄　　100年度審訴字第29號
公　訴　人　臺灣新竹地方法院檢察署檢察官
被　　　告　范聯勤
指定辯護人　本院公設辯護人林建和
上列被告因違反毒品危害防制條例案件，檢察官提起公訴（99年
度毒偵字第1714號、第1787號、第1982號）後，聲請改依協商程
序而為判決，本院於中華民國100 年4 月26日下午4 時，在本院
刑事第十一法庭宣示判決，出席職員如下：
　　　　　　　　審判長法　官　劉兆菊
　　　　　　　　　　　書記官　林兆嘉
　　　　　　　　　　　通　譯　邱立杰
法官起立朗讀判決主文、犯罪事實要旨、處罰條文，及告以上訴
限制、期間並提出上訴狀之法院，且諭知記載其內容：
一、主  文：
    范聯勤犯如附表編號一至六所示之罪，均累犯，各處如附表
    編號一至六所示之刑，應執行有期徒刑壹年陸月。扣案之第
    二級毒品甲基安非他命壹包（毛重零點伍伍公克）、盛裝第
    二級毒品甲基安非他命之毒品殘渣袋（內均含微量之第二級
    毒品甲基安非他命無法析離）貳個，均沒收銷毀之；扣案之
    分裝吸管壹支，沒收之。
二、犯罪事實要旨：
（一）范聯勤前於民國88年間，因施用第二級毒品案件，經臺灣
      桃園地方法院於88年1 月3 日以88年度毒聲字第12號裁定
      送觀察、勒戒後，認無繼續施用毒品之傾向，於88年1 月
      21日執行完畢釋放出所，並經臺灣桃園地方法院檢察署檢
      察官於88年1 月20日以88年度偵字第329 號為不起訴處分
      。又於88年間，因施用第二級毒品案件，經臺灣桃園地方
      法院於88年6 月29日以88年度毒聲字第3572號裁定送觀察
      、勒戒後，認有繼續施用毒品傾向，再經同院於88年10月
      12日以88年度毒聲字第6070號裁定令入戒治處所施以強制
      戒治，嗣強制戒治屆滿3 個月，其成效經評定為合格，經
      同院於89年2 月29日以89年度毒聲字第1557號裁定停止戒
      治，，所餘戒治期間付保護管束，而於89年3 月22日出所
      ，迄至89年10月11日保護管束期滿未經撤銷而視為執行完
      ；刑責部分，則經同院於89年5 月31日以88年度易字第23
      83號判決判處有期徒刑8 月確定，並與同院88年度易字第
      1532號竊盜案件及本院88年度易字第768 號妨害自由案件
      接續執行，於90年11月16日縮短刑期假釋出監，所餘刑期
      交付保護管束，於91年10月31日保護管束期滿假釋未經撤
      銷視為執行完畢。
（二）范聯勤於96年間，因竊盜罪案件，經本院於96年2 月27日
      以96年度竹北簡字第8 號判決有期徒刑4 月確定，復經本
      院於96年8 月10日以96年度聲減字第1061號裁定減刑為有
      期徒刑2 月確定，於97年1 月11日縮刑期滿執行完畢，又
      於97年間，因竊盜案件，經本院於97年9 月30日以97年度
      竹簡字第1219號判決判處有期徒刑6 月，復經本院於98年
      3 月26日以97年度簡上字第255 號判決確定，於99年2 月
      9 日縮刑期滿執行完畢。
（三）詎范聯勤仍不知悔改，於前開觀察、勒戒執行完畢釋放出
      所後5 年內，再因施用毒品案件經刑之追訴處罰後，復基
      於施用第一級毒品海洛因之犯意，先後於附表編號一、三
      、五所示之時間、地點，以附表編號一、三、五所示之方
      式，施用第一級毒品海洛因3 次，另基於施用第二級毒品
      甲基安非他命之犯意，先後於如附表編號二、四、六所示
      之施用時間、地點，以如附表編號二、四、六所示之施用
      方式，施用第二級毒品甲基安非他命計3 次。嗣為警分別
      於附表編號一至六所示之時間地點查獲；復經范聯勤同意
      採集其尿液送驗後，結果均呈安非他命、甲基安非他命、
      嗎啡陽性反應，始查悉上情。
（四）案經花蓮縣警察局花蓮分局報告臺灣花蓮地方法院檢察署
      檢察官呈請臺灣高等法院檢察署檢察長核轉臺灣新竹地方
      法院檢察署檢察官偵查起訴、桃園縣政府警察局報告臺灣
      桃園地方法院檢察署檢察官均呈請臺灣高等法院檢察署檢
      察長核轉臺灣新竹地方法院檢察署檢察官偵查起訴暨新竹
      市警察局第一分局報告後臺灣新竹地方法院檢察署檢察官
      偵查起訴後，經檢察官聲請認罪協商判決，由本院合議庭
      裁定由受命法官獨任改依協商程序而為判決。
三、處罰條文：
    毒品危害防制條例第10條第1項、第2項，第18條第1項前段
    ，刑法第11條、第47條第1項、第51條第5款、第38條第1項
    第2款。
四、沒收及沒收銷毀之說明：為警於99年8 月5 日扣得之盛裝第
    二級毒品甲基安非他命殘渣袋2 個（內均含第二級毒品甲基
    安非他命無法析離，保管字號：100 年度院保字第31號，扣
    押物品清單見本院卷第14頁），及經警於99年11月16日扣得
    之第二級毒品甲基安非他命1 包（毛重0.55公克，保管字號
    100 年度院安字第13號，扣押物品清單見本院卷第24頁），
    均屬毒品危害防制條例第2 條第2 項第2 款所定之第二級毒
    品，均係違禁物，均應依毒品危害防制條例第18條第1 項前
    段規定，諭知沒收銷燬。又於99年8 月5 日扣得之毒品分裝
    吸管，係被告范聯勤所有且供施用第二級毒品甲基安非他命
    犯行所用之物，業據被告范聯勤供承在卷（見本院卷第52頁
    ），爰依刑法第38條第1 項第2 款規定，宣告沒收之。
五、協商判決除有刑事訴訟法第455 條之4 第1 項第1 款於本訊
    問程序終結前，被告撤銷協商合意或檢察官撤回協商聲請者
    ；第2 款被告協商之意思非出於自由意志者；第4 款被告所
    犯之罪非第455 條之2 第1 項所定得以協商判決者；第6 款
    被告有其他較重之裁判上一罪之犯罪事實者；第7 款法院認
    應諭知免刑或免訴、不受理者情形之一，及違反同條第2 項
    「法院應於協商合意範圍內為判決；法院為協商判決所科之
    刑，以宣告緩刑或2 年以下有期徒刑、拘役或罰金為限」之
    規定者外，檢察官與被告均不得上訴。
六、如有前項得上訴之情形，得自收受宣示判決筆錄送達之日起
    10日內，向本院提出上訴書狀，上訴於第二審法院。本案經
    檢察官洪期榮到庭執行職務。
中    華    民    國    100    年     4    月    26   日
                  刑事第九庭    書  記  官  林兆嘉
                                審判長法官  劉兆菊
以上筆錄正本係照原本作成。
中    華    民    國    100     年    4    月    26   日
                                書  記  官  廖宜君
附錄本案論罪科刑法條：
毒品危害防制條例第10條
施用第一級毒品者，處6月以上5年以下有期徒刑。
施用第二級毒品者，處3年以下有期徒刑。
附表：
┌─┬────┬────┬────────┬────────┬─────┐
│編│施用時間│施用地點│    施用方式    │查獲經過及扣得物│主文罪名及│
│號│        │        │                │品              │宣告刑    │
├─┼────┼────┼────────┼────────┼─────┤
│一│99年7月 │花蓮市某│將第一級毒品海洛│為警於99年7 月26│范聯勤施用│
│  │25日晚上│不詳地點│因摻水置於注射針│日某時許，在花蓮│第一級毒品│
│  │某不詳時│路邊某真│筒再注射入體內之│縣中美七街與化道│，累犯，處│
│  │間      │實姓名年│方式。          │路口遭警逮捕，復│有期徒刑柒│
│  │        │籍資料不│                │經同意採集其尿液│月。      │
│  │        │詳之成年│                │送驗後，結果呈嗎│          │
│  │        │友人車上│                │啡陽性反應。    │          │
├─┼────┼────┼────────┼────────┼─────┤
│二│99年7月2│花蓮市某│將第二級毒品甲基│為警於99年7 月26│范聯勤施用│
│  │5日晚上 │不詳地點│安非他命置於吸食│日某時許，在花蓮│第二級毒品│
│  │某不詳時│路邊某真│器（未扣案）內燒│縣中美七街與化道│，累犯，處│
│  │間      │實姓名年│烤後吸取煙霧。  │路口遭警逮捕，復│有期徒刑肆│
│  │        │籍資料不│                │經同意採集其尿液│月。      │
│  │        │詳之成年│                │送驗後，結果呈毒│          │
│  │        │友人車  │                │品安非他命、甲基│          │
│  │        │上      │                │安非他命陽性反應│          │
│  │        │        │                │。              │          │
├─┼────┼────┼────────┼────────┼─────┤
│三│99年8月 │桃園市某│將第一級毒品海洛│為警於99年8 月5 │范聯勤施用│
│  │4日晚間 │真實姓名│因摻水置於注射針│日下午3 時10分許│第一級毒品│
│  │某不詳間│年籍資料│筒再注射入體內之│，在桃園縣桃園市│，累犯，處│
│  │        │不詳之成│方式。          │龍壽街197 號前，│有期徒刑柒│
│  │        │年友人家│                │新竹縣橫山鄉中豐│月。      │
│  │        │中      │                │路1 段282 巷巷口│          │
│  │        │        │                │拘提到案，復經同│          │
│  │        │        │                │意採集其尿液送驗│          │
│  │        │        │                │後，結果呈毒品嗎│          │
│  │        │        │                │啡陽性反應。    │          │
├─┼────┼────┼────────┼────────┼─────┤
│四│99年8月 │桃園市某│將第二級毒品甲基│為警於99年8 月5 │范聯勤施用│
│  │4日晚間 │真實姓名│安非他命置於吸食│日下午3 時10分許│第二級毒品│
│  │某不詳間│年籍資料│器（未扣案）內燒│，在桃園縣桃園市│，累犯，處│
│  │        │不詳之成│烤後吸取煙霧。  │龍壽街197 號前，│有期徒刑肆│
│  │        │年友人家│                │新竹縣橫山鄉中豐│月。扣案之│
│  │        │中      │                │路1 段282 巷巷口│盛裝第二級│
│  │        │        │                │拘提到案，盤查范│毒品甲基安│
│  │        │        │                │聯勤所乘坐車牌號│非他命毒品│
│  │        │        │                │碼7887-MP 自用小│殘渣袋（內│
│  │        │        │                │客車，在范離勤所│均含微量之│
│  │        │        │                │穿著褲自左側口袋│第二級毒品│
│  │        │        │                │中查獲第二級毒品│甲基安非他│
│  │        │        │                │甲基安非他命殘渣│命無法析離│
│  │        │        │                │袋2 個，並在座車│）貳個，均│
│  │        │        │                │門旁凹朝查獲分裝│沒收銷毀之│
│  │        │        │                │吸管1 支，復經同│；扣案之分│
│  │        │        │                │意採集其尿液送驗│裝吸管壹支│
│  │        │        │                │後，結果呈毒品安│，沒收之。│
│  │        │        │                │非他命、甲基安非│          │
│  │        │        │                │他命陽性反應。  │          │
├─┼────┼────┼────────┼────────┼─────┤
│五│99年11月│新竹市東│將第一級毒品海洛│為警於99年11月16│范聯勤施用│
│  │15日晚間│區○○路│因摻水置於注射針│日凌晨2 時20分許│第一級毒品│
│  │10時許  │1巷13號 │筒再注射入體內之│，持拘票在新竹市│，累犯，處│
│  │        │之租屋處│方式。          │東區○○路1 巷13│有期徒刑柒│
│  │        │        │                │號1 樓范聯勤之租│月。      │
│  │        │        │                │屋處逮捕，復經同│          │
│  │        │        │                │意採集其尿液送驗│          │
│  │        │        │                │後，結果呈毒品嗎│          │
│  │        │        │                │啡陽性反應。    │          │
├─┼────┼────┼────────┼────────┼─────┤
│六│99年11月│新竹市東│將第二級毒品甲基│為警於99年11月16│范聯勤施用│
│  │15日晚間│區○○路│安非他命置於吸食│日凌晨2 時20分許│第二級毒品│
│  │10時許  │1巷13號 │器（未扣案）內燒│，持拘票在新竹市│，累犯，處│
│  │        │之租屋處│烤後吸取煙霧。  │東區○○路1 巷13│有期徒刑肆│
│  │        │        │                │號1 樓范聯勤之租│月。扣案之│
│  │        │        │                │屋處逮捕，並當場│第二級毒品│
│  │        │        │                │查獲第二級毒品甲│甲基安非他│
│  │        │        │                │基安非他命1 包（│命壹包（毛│
│  │        │        │                │毛重0.55公克），│重零點伍伍│
│  │        │        │                │復經同意採集其尿│公克），沒│
│  │        │        │                │液送驗後，結果呈│收銷毀之。│
│  │        │        │                │毒品安非他命、甲│          │
│  │        │        │                │基安非他命陽性反│          │
│  │        │        │                │應。            │          │
└─┴────┴────┴────────┴────────┴─────┘